臺灣雲林地方法院民事判決　　　　　　　　 94年度親字第7號
原　　　告　甲○○
　　　　　　　　　　　號
被　　　告　乙○○
兼　右一人
法定代理人　丙○○
上列當事人間請求否認子女事件，於94年04月13日辯論終結，本
院判決如下：
    主      文
確認被告乙○○非被告丙○○之婚生女。
訴訟費用由被告負擔。
    事      實
甲、原告方面：
一、聲明：如主文第1項所示。
二、陳述：
（一）原告與被告丙○○於民國88年04月23日結婚，婚後於91年
      09月間即分居，嗣雙方於93年02月25日協議離婚。原告於
      離婚後即93年08月10日產下被告乙○○（女，民國93年08
      月10日生，
      姻關係存續中者，推定其所生子女為婚生子女之規定。因
      此，被告乙○○之父親，乃經
（二）惟原告受胎懷孕被告乙○○期間，已經與被告丙○○分居
      ，被告乙○○與被告丙○○彼此間，並無親子血緣關係，
      為此，提起本件訴訟等語。
三、證據：提出
    張高賓等人。
乙、被告方面：
    被告未到庭爭執，亦未提出書狀作何聲明或陳述。
    理　　　由
一、被告未於言詞辯論期日到場，核無民事訴訟法第386條各款
    所列情形，茲依原告聲請，由其1造辯論而為判決。
二、本件原告主張其與被告丙○○原係夫妻關係，婚後於91年09
    月間即分居，雙方於93年02月25日協議離婚，嗣原告於離婚
    後即93年08月10日產下被告乙○○，因妻之受胎於婚姻關係
    存續中者，推定其所生子女為婚生子女之規定，是被告乙○
    ○之父親，乃經
    告乙○○期間，已經與被告丙○○分居，被告乙○○與被告
    丙○○彼此間，並無親子血緣關係等情，已據原告提出
    謄本為證。
三、而證人陳羅秀英即原告之同事亦證稱：91年底到92年年底我
    們是同事，原告與我住在愛國街西市場，當時原告與他先生
    分居等語；證人張高賓即原告之哥哥證稱：原告與被告丙○
    ○已分開很久，丙○○前還申報失蹤人口，警察也打電話到
    我家問，當時原告沒有失蹤，所以失蹤不成立，他們之前已
    分開很久，原告1 個人在外面居住，據我知道沒有與丙○○
    往來，乙○○不可能是原告與丙○○所生等語。本院為發見
    真實必要，欲作親子血緣ＤＮＡ鑑定，惟被告丙○○不願配
    合，致無從鑑定。本院雖無從作ＤＮＡ血緣鑑定，惟審酌原
    告主張之上開事實、原告與丙○○離婚時間與被告乙○○受
    胎及出生時間、並參考證人陳羅秀英、張高賓等人證詞綜合
    判斷，堪信原告主張被告乙○○非被告丙○○所生之女，應
    信為實在。
四、按妻之受胎，係在婚姻關係存續中者，推定其所生子女為婚
    生子女。前項推定，如夫妻之1 方能證明妻非自夫受胎者，
    得於知悉子女出生之日起，1 年內提起否認之訴，此觀民法
    第1063條規定自明。本件原告於受胎生下被告乙○○，其受
    胎期間，係在原告與被告丙○○婚姻關係存續中，乙○○依
    法應推定為丙○○之婚生子女。惟原告受胎懷有被告乙○○
    時，並未與被告丙○○同居，認定已如上述。從而，原告於
    知悉被告乙○○出生之日起1 年內，提起本件訴訟，於法即
    屬有據，應予准許。
五、據上論斷，本件原告之訴為有理由，依民事訴訟法第385 條
    第1 項前段、第85條第1 項前段、第78條，判決如主文。
中　　華　　民　　國　　94　　年　　4 　　月　　25　　日
                          家事庭法  官  林秋火
以上正本係照原本作成
如對本判決上訴，應於判決送達後20日內本院提出上訴狀。（須
附繕本，並繳納上訴裁判費新台幣4500元）
中　　華　　民　　國　　94　　年　　4 　　月　　25　　日
                                書記官　張瑛瑢
